臺灣高等法院高雄分院刑事判決　　　　 96年度上易字第182號
上 訴 人
即自訴人　乙○○
代 理 人　李育任　律師
被　　告　甲○○
　　　　　　　　　另居高雄縣鳥.
上列上訴人因被告違反商標法案件，不服臺灣高雄地方法院93年
度自字第120 號中華民國95年12月15日第一審判決，提起上訴，
本院判決如下：
    主  文
上訴駁回。
    理  由
一、自訴意旨略以：被告甲○○係設於高雄縣大寮鄉○○村○○
    路470 巷133 號1 樓之清展塑膠股份有限公司（下稱清展公
    司）負責人，因自訴人乙○○註冊有「TCW 」商標名稱及圖
    樣，使用於商標法施行細則第49條第17類鋁門窗用之氣密墊
    、氣密塊、氣密片等商品，專用期限自民國（以下同）92年
    1 月1 日起至101 年12月31日止，被告甲○○明知自訴人對
    於上開「TCW 」商標享有專用之權利，竟未經自訴人之同意
    ，於清展公司92年間所生產之鋁門窗氣密墊上使用「TCW 」
    之商標，因認被告甲○○涉有商標法第81條第1 款之未得商
    標權人同意於同一商品使用相同之註冊商標罪嫌。
二、自訴人認被告甲○○涉有商標法第81條第1 款之未得商標權
    人同意於同一商品使用相同之註冊商標罪嫌，無非係以自訴
    人為專用權人「TCW 」商標名稱、圖樣之中華民國商標註冊
    證1 紙（商標註冊號數00000000），及有清展公司出貨單3
    紙及清展公司生產印有「TCW 」圖樣之窗檔1 個可證等語，
    為其論據。
三、訊之被告甲○○對於擔任清展公司負責人及清展公司生產之
    商品有使用「TCW 」圖樣一節固不諱言，惟堅決否認有何未
    經同意使用自訴人「TCW 」之商標於同一商品之犯行，辯稱
    ：我所經營之清展公司所生產印有「TCW 」圖樣之商品係窗
    檔（塊），與氣密墊並非同一商品，且該窗檔（塊）亦已另
    取得「TCW 」商標之註冊，權利期間自2005年11月1 日起至
    2015年10月31日止，使用於商標法施行細則第13條第20類包
    括門檔、窗檔等商品，且我生產的窗檔早在自訴人取得商標
    權之前（即92年以前）就已經使用，並非使用他人商標等語
    。經查：
（一）上開自訴人為專用權人之中華民國商標註冊證1 紙（商標
      註冊號數00000000），其上載明商標名稱、圖樣固為「TC
      W 」，惟其類別為商標法施行細則第49條第17類，商品名
      稱則為鋁門窗用之氣密墊、氣密塊、氣密片等（見審卷第
      6 ─7 頁），而上開清展公司出貨單上記載之品名均為「
      TCW 上檔」（見審卷第9 頁、第158 ─159 頁），並非氣
      密墊、氣密塊或氣密片，其商品名稱顯不相同，應非同一
      商品；況被告甲○○所生產之上開印有「TCW 」之窗檔（
      塊），也業經向經濟部智慧財產局取得商標註冊，其類別
      為商標法施行細則第13條第20類，有中華民國商標註冊證
      （商標註冊號數00000000）1 紙在卷可稽（見原審卷第16
      4 頁），益證被告所生產之窗檔（塊），與自訴人所生產
      之氣密墊、氣密塊、氣密片並非同一商品，自訴人雖另稱
      ：上檔即為一般同業所稱之氣密窗，惟主管機關經濟部智
      慧財產局既已就被告甲○○之窗檔賦予商標權，被告甲○
      ○生產使用該TCW 名稱之窗檔，應無不法可言。
（二）又被告甲○○早於89年即已使用TCW 名稱之產品，此有其
      提出之89年4 月29日統一發票影本及帳簿影本可稽（見原
      審卷第72頁以下），而自訴人之TCW 商標權係於92年1 月
      1 日起生效，是被告甲○○早在自訴人取得TCW 商標權之
      前，即已先使用該TCW 之名稱，被告甲○○亦應無不法可
      言。
    綜上所述，因主管機關經濟部智慧財產局既已就被告甲○○
    之窗檔賦予商標權，又被告甲○○早在自訴人取得TCW 商標
    權前即已先使用該TCW 之名稱，則被告甲○○生產使用該TC
    W 名稱之窗檔，應無不法可言，此外復查無其他確切證據證
    明被告甲○○有犯罪情事，不能證明被告犯罪。
四、原審以不能證明被告甲○○犯罪，依法諭知無罪，核無不合
    ，自訴人上訴指摘原判決不當，為無理由，應予駁回。
據上論結，應依刑事訴訟法第368 條，判決如主文。
中　　華　　民　　國　　96　　年　　5 　　月　　21　　日
            刑事第六庭  審判長法  官  王憲義
                              法  官  李璧君
                              法  官  張盛喜
以上正本證明與原本無異。
不得上訴。
中　　華　　民　　國　　96　　年　　5 　　月　　21　　日
                              書記官  林明威
